【裁判字號】    89,簡上,162
【裁判日期】    920409
【裁判案由】    分配市地重劃土地
【裁判全文】
台灣彰化地方法院民事判決  八十九年度簡上字第一六二號
    上  訴  人  彰化縣埔心鄉
    法定代理人  甲○○
    訴訟代理人  黃精良律師
    被上 訴 人  霖興自辦市地重劃區重劃會
    法定代理人  乙○○
右當事人間請求分配市地重劃土地事件，上訴人對於中華民國八十九年五月四日本院
員林簡易庭八十七年度員簡字第二四五號第一審判決提起上訴，本院判決如左：
    主      文
原判決廢棄。
被上訴人於上訴人給付新台幣貳拾貳萬陸仟柒佰捌拾貳元陸角同時，應將坐落彰化縣
埔心鄉○○段一三０三地號、面積一０九．八平方公尺土地分配予上訴人取得。
第一、二審訴訟費用由被上訴人負擔。
    事      實
甲、上訴人方面：
  一、聲明：
  （一）原判決廢棄。
  （二）被上訴人於上訴人給付新台幣（下同）二十二萬六千七百八十二元六角同時
        ，應將重劃後坐落彰化縣埔心鄉○○段一三０三地號、面積一０九．八平方
        公尺土地（以下簡稱一三０三地號土地）分配予上訴人取得。如駁回上訴時
        ，被上訴人應給付上訴人一百七十萬四千零八十六元。
  二、陳述：除與第一審判決記載相同者，茲予引用外，並補述略稱：
  （一）上訴人所有重劃前坐落彰化縣埔興鄉○○段九一七之一地號土地，於重劃計
        劃書核定時，僅係道路預定用地而已，並未實際供作道路使用，此由該土地
        重劃前之地籍圖未將其編為道路，以及「彰化縣埔心鄉霖興地區擬辦市地重
        劃範圍初勘報告表」與「霖興自辦市地重劃區重劃後前地號對照清冊」，就
        重劃前之九一七之一地號土地之使用狀況，並未將其註記為「已供道路使用
        」，而仍將其註記為「田」乙事，即可得知。
  （二）根據市地重劃實施辦法第三十一條規定，重劃後土地分配之位置，以重劃前
        原有土地相關位次分配於原街廓之面臨原有路街線者為準，其調整分配方法
        如第一款規定「同一土地所有權人在重劃區內有數宗土地，其每宗土地應分
        配之面積已達原街廓原路街線最小分配面積標準者，除依第二十二條規定辦
        理外，應逐宗個別分配；其未達原街廓原路街線最小分配面積標準者，按應
        分配之面積較大者集中合併分配。但不得合併分配於公共設施用地及依法不
        能建築之土地。」，查上訴人所有坐落彰化縣霖興段重劃前六二二地號、九
        一七之一地號土地面積分別為一四二平方公尺、一一六平方公尺（下稱系爭
        土地），系爭六二二地號土地係面臨中正路之角街地，而系爭九一七之一地
        號土地係面臨霖興路、中正路之角街地，依上揭規定，上開土地如依原面積
        之百分之四十分配，二筆土地均無法達到最小建築面積一０九．八平方公尺
        ，則自應往應分配面積較大者集中分配，所謂按應分配之面積較大者集中合
        併分配，乃指按原有土地面積較大者之原位置集中分配者而言，絕非往原有
        面積較小之土地集中分配。換言之，是以面積小者牽就於面積較大者，是以
        面積之大小而論，而非以臨路地之大小而論。至同條第二款是規定同一土地
        所有權人在重劃區內所有土地應分配之面積未達或合併後仍未達最小分配面
        積標準二分之一，如不與其他人合併分配，應以現金補償，系爭土地合併後
        分配之面積不但已達最小分配面積標準二分之一以上，抑且還多於最小分配
        面積標準（即達到面臨霖興路之最小分配面積之上），即不再適用該條第一
        項第二款後段「得於深度較淺或重劃後地價較低之街廓按最小面積標準分配
        之」之規定，因該段之規定是「得」字，而非應字，既為軟性規定，則自得
        不適用，況該規定是指二筆地合併後只達最小分配面積標準二分之一者而言
        ，系爭二筆土地已達最小分配標準面積以上，顯無該款規定之適用。
  （三）系爭九一七之一地號土地面積較系爭六二二地號土地面積少，所以上訴人主
        張應分配在原面臨土地面積較多之六二二地號土地之中正路部分。況系爭二
        筆土地均有面臨中正路，反觀面臨霖興路部分，臨路地幅雖較廣，但面積遠
        少於面臨中正路之面積，再依被上訴人在原審所之答辯狀計算，面臨中正路
        之深度為二十八公尺，則凡住於二十八公尺深均應認為面臨中正路之土地，
        方為合理之解釋，蓋所有原先面臨中正路之地主均依此深度分配於面臨中正
        路之土地，則為何獨薄於上訴人不能分配在面臨中正路土地。又上訴人之系
        爭二筆土地，依法雖不能分配在面臨中正路與霖興路之角街地，但上訴人並
        未要求分在角街地，只要求分配在其抵費地，該部分土地並無被上訴人所述
        二一二平方公尺之限制。況依市地重劃實施辦法第三十一條第一項規定，重
        劃後土地分配之位置，以重劃前原有土地相關位次，分配於原街廓之面臨原
        有街線者為準。並未規定必須分配在原有位置，只要原街廓所面臨之原有路
        街線即可，故上訴人退而求其次，要求分配之土地仍在原有路街線範圍內應
        無不可，證人劉坤松即彰化縣政府職員在原審亦證稱此二個方案在法令上均
        適法，如面積不足，可以價購。又系爭二筆土地均無法達於面臨中正路最小
        建築面積一０九．八平方公尺，以此面積如分配至霖興路，其最少之面積為
        九八．七平方公尺，尚多四．五平方公尺，反之倘分配至中正路之最少面積
        為一０九．八平方公尺，僅不足六．六平方公尺，二者相差實極有限，既然
        分配在霖興路多餘之土地，被上訴人可以將多餘土地以差價補償上訴人，則
        為何上訴人分配在中正路不足少數之面積，上訴人即不可以要求以差價補償
        予被上訴人，履行契約解釋條文自應遵守衡平及誠信與對等原則。
  （四）所謂抵費地乃土地所有權人提供抵付重劃費用負擔之土地，其產生係將建築
        用地，依規定分配予土地所有權人後之剩餘地，抵費地標售或讓售，所得之
        價款應優先抵付重劃負擔總費用，而本件上訴人主張分配位置之抵費地承購
        人已同意以法院最終判決為依歸，沒有異議，何以被上訴人執意反對？且面
        臨三十公尺寬之中正路及面臨八公尺寬之霖興路，發展及增值之潛力顯然不
        同，依最高法院七十二年度台上字第二六三八號判決要旨：「分割共有物之
        訴，依原物之數量按應有部分之比例分配，如其價值顯不相當者，即屬未顧
        慮其經濟上之價值，自難謂為公平。又同一筆建地，其面臨較寬敞、繁華馬
        路部分之價值，較其他部分為高；而道路之名為路者，較名為街者寬敞，乃
        眾所週知之事實。」，可見大馬路與新闢小徑價值絕對有異，被上訴人所評
        定之價格每平方公尺僅五千二百元，顯違經驗法則。又本件上訴人分配在一
        三０三地號或一三０二之一地號土地，面積相差一０．０九平方公尺，但鑑
        定結果，價值卻相差一百七十萬四千零八十六元，可見上訴人之評定價格顯
        失有失公允，其評定之價格並非根據客觀之市價而決定，只是由被上訴人片
        決定依公告現值稍加調整而已，法律上並無規定不能依時價評定為重整後之
        地價，上訴人分配面積僅有百分之四十，已提供百分之六十之土地作為重劃
        之費用及報酬，則被上訴人豈能再以較為無價值之土地分配予上訴人，此顯
        然違反誠信原則。
  （五）被上訴人辯稱有關抵費地之位置之決定及讓售價格之決定，均是會員大會授
        權理事會決定，故會員不得對會員大會及理事會之決議提出異議云云，惟會
        員對會員大會或理事會所作之決議，如認為分配有不當，有損及其利益即可
        以依法提出訴訟，此為會員依據自辦市地重劃辦法第二十九條應享有之權利
        ，被上訴人將上訴人分在霖興路，補償費又低，顯然吃虧極大，乃提出分配
        於中正路，以求減少損失。
  （六）又依上訴人主張之方案分配，上訴人六．六平方公尺，依鑑價結果，重劃後
        一三０三地號土地每平方公尺地價為三萬四千三百六十一元，依此標準，上
        訴人應給付被上訴人二十二萬六千七百八十二元六角。而重劃後一三０三地
        號土地之總價值，經鑑定結果為三百七十七萬二千八百四十一元，重劃後一
        三０二之一地號土地每平方公尺之鑑定價格為二萬零九百五十八元，總價值
        為二百零六萬八千七百五十五元，二者相差為一百七十萬四千八十六元，如
        鈞院認為上訴人上訴無理由，依衡平及誠信原則，被上訴人應補償上訴人一
        百七十萬四千零八十六元。
  三、證據：援用原審之立證方法，並提出彰化縣埔心鄉公所函一件、彰化縣政府函
      三件、霖興自辦市地重劃區重劃會函一件，聲請調取彰化縣埔心鄉霖興自辦市
      地重劃區重劃會重劃前後土地分配清冊、重劃前地籍圖、重劃後土地分配圖、
      重劃前地號圖，及鑑定重劃後分配土地之價值。
乙、被上訴人方面：
  一、聲明：上訴駁回。
  二、陳述：除與第一審判決記載相同者，茲予引用外，並補述略稱：
  （一）系爭九一七之一地號土地是計劃道路，系爭六二二地號土地則係預定之貨櫃
        轉運中心用地，原位街廓於中正路、霖興路交岔口處，實際面臨中正路只有
        四平方公尺寬，面臨霖興路約四十平方公尺長。系爭二筆土地面積共二五八
        平方公尺，依重劃負擔之計算土地交換分配合計可分配百分之四十，取得一
        ０三．二平方公尺土地，依據市地重劃實施辦法第三十一條規定，系爭六二
        二地號土地如依原位街廓分配於中正路及霖興路交岔路口之土地，依建築法
        規定之最小建築面積為二一二平方公尺，但上訴人之二筆土地總和取得之分
        配面積為一０三．二平方公尺，仍不足二分之一，不宜分配，如臨霖興路，
        依建築法規法定最小面積為九八．七平方公尺，為符合原地原分配法則，被
        上訴人依市地重劃實施辦法第三十一條第一項第二款規定「同一土地所有權
        人在重劃區內所有土地應分配之面積，未達或合併後仍未達重劃區內最小分
        配面積標準二分之一者，除通知土地所有權人申請與其他土地所有權人合併
        分配者外，應以現金補償之；其已達重劃區內最小分配面積標準二分之一者
        ，得於深度較淺、重劃後地價較低之街廓按最小分配面積標準分配或協調合
        併分配之。」，將一三０二之一地號土地分配予上訴人，係正確適法。本件
        上訴人主張之分配位置是原位街六一九、六二０地號土地，違背分配辦法之
        原位街處理法則，其並不能分配在面臨中正路之土地，如其主張分配在一三
        ０三地號土地，則應補足該土地與一三０二之一地號土地之價差。
  （二）地價之評定是依法處理，按獎勵土地所有權人辦理市地重劃辦法第二十八條
        規定：「重劃前後地價，應於辦理重劃土地分配設計前，由重劃會經會員大
        會通過後，送請直轄市或縣（市）主管機關提交地價評議委員會評定之。」
        ，本件依台灣省政府地政處八十二年六月十七日台灣省政府地政處八二地二
        字第三三五七六號函說明二，重劃前後地價之評議，涉及土地所有權人之權
        利，故應提會員大會審議，若會員大會同意將之授權理事會代為處理，則亦
        屬員大會決議事項，故理事會能否代為處理，應視會員大會曾否授權而定，
        本件重劃已經會員大會授權理事會全權處理，被上訴人依會員大會之授權所
        評定之地價，全體所有會員應受拘束。
  三、證據：援用原審之立證方法，並提出土地登記謄本二件、地籍圖謄本一件、分
      區使用證明書一件、內政部中部辦公室函一件、會議紀錄一件、彰化縣霖興自
      辦市地重劃區重劃會章程一件。
    理      由
一、上訴人起訴主張：其於民國八十四年間以其所有系爭土地參加霖興自辦市地重劃
    區，委由被上訴人辦理市地重劃，依被上訴人所定得分配之面積為原面積之百分
    之四十，上訴人應得分配之面積至少為一０三．二平方公尺。而上訴人所有系爭
    土地原面臨中正路，被上訴人應將面臨中正路之土地分配予上訴人取得，惟因中
    正路路寬三十五公尺，上開土地深度二十八公尺，其最小建築面積為一０九．八
    平方公尺，超出上訴人得分配面積六．六平方公尺，上訴人願依鑑定結果，以每
    平方公尺三萬四千三百六十一元共計二十二萬六千七百八十二元六角向被上訴人
    購買超出之土地。詎被上訴人竟執意以重劃後一三０二之一地號面臨霖興路、面
    積僅九八．七一平方公尺之土地分配予上訴人，不足之土地僅以每平方公尺五千
    二百元補償上訴人，而損害上訴人權益，為此依獎勵市地重劃辦法第三十二條第
    二項規定提出異議，請求判決如聲明所示等語。
二、被上訴人則以：系爭土地面臨中正路只有四平方公尺寬，面臨霖興路約四十平方
    公尺長，依重劃負擔之計算土地交換分配合計可分配百分之四十，取得一０三．
    二平方公尺土地，依據市地重劃實施辦法第三十一條規定，系爭土地如依原位街
    廓之分配於中正路及霖興路交岔路口之土地，依建築法規定之最小建築面積為二
    一二平方公尺，但系爭土地之分配面積仍不足二分之一，不宜分配。又面臨霖興
    路之最小分配面積為九八．七平方公尺，為符合原地原分配法則，被上訴人分配
    重劃後一三０二之一地號土地予上訴人係正確適法，本件重劃土地之地價補償，
    係由會員大會授權理事會全權處理，被上訴人依會員大會之授權所為評定，全體
    所有會員應受拘束。且上訴人主張之分配位置是原位街六一九、六二０地號土地
    ，違背分配辦法之原位街處理法則等語置辯。
三、查上訴人於八十四年間以其所有系爭九一七之一地號、六二二地號，面積分別為
    一一六平方公尺、一四二平方公尺土地，參加霖興自辦市地重劃區，委由被上訴
    人辦理市地重劃，依被上訴人所定得分配之面積為原面積之百分之四十，惟該重
    劃土地面臨中正路之最小分配面積為一０九．八平方公尺，面臨霖興路之最小分
    配面積為九八．七平方公尺，系爭二筆土地得受分配之面積均未達前揭面臨霖興
    路或中正路之最小分配面積標準，故應合併分配，上訴人合併後得分配之面積為
    一０三．二平方公尺等事實，有上訴人所提土地所有權狀、土地登記簿謄本、重
    劃前位置圖各一件可稽，且為兩造所不爭執，應堪認為真實。
四、次查，上訴人主張其重劃分配之土地，應面臨中正路，被上訴人將其分配在臨霖
    興路之土地，有損其權利之事實，為被上訴人所否認，辯稱其係依重劃之法規將
    上訴人分配在面臨霖興路之土地，上訴人不得分配在面臨中正路之土地云云。是
    本件應審酌者為上訴人重劃後應如何分配土地始為適法，且屬公平合理？茲分述
    如下：
（一）按「土地所有權人自行辦理市地重劃，依本辦法（獎勵土地所有權人辦理市地
      重劃辦法）之規定，本辦法未規定者，準用市地重劃實施辦法之規定」；又「
      重劃負擔之計算及土地交換分合設計，依市地重劃實施辦法規定辦理」。獎勵
      土地所有權人辦理市地重劃辦法第二條、第三十一條第一項分別定有明文。而
      按「重劃後土地分配之位置，以重劃前原有土地相關位次分配於原街廓之面臨
      原有路街線者為準，其調整分配方法如左：一、同一土地所有權人在重劃區內
      有數宗土地，其每宗土地應分配之面積已達原街廓原路街線最小分配面積標準
      者，除依第二十二條規定辦理外，應逐宗個別分配；其未達原街廓原路街線最
      小分配面積標準者，按應分配之面積較大者集中合併分配。但不得合併分配於
      公共設施用地及依法不能建築之土地。二、同一土地所有權人在重劃區內所有
      土地應分配之面積，未達或合併後仍未達重劃區內最小分配面積標準二分之一
      者，除通知土地所有權人申請與其他土地所有權人合併分配者外，應以現金補
      償之；其已達重劃區內最小分配面積標準二分之一者，得於深度較淺、重劃後
      地價較低之街廓按最小分配面積標準分配或協調合併分配之。」，則為市地實
      施重劃辦法第三十一條第一項第一款、第二款亦有明文。查系爭二筆土地，依
      被上訴人之分配標準計算，分別分配均未達最小分配面積，業如前述，而系爭
      九一七之一地號土地面積為一一六平方公尺，又較系爭六二二地號面積一四二
      平方公尺為小，則上訴人主張依上開市地重劃實施辦法第三十一條第一項第一
      款後段規定，應按應分配之面積較大者即系爭六二二地號土地集中合併分配，
      自屬有據。惟系爭二筆土地之面積合併後已達重劃區內前揭臨中正路或臨興霖
      路之最小分配面積二分一，被上訴人主張依市地重劃實施辦法第三十一條第二
      項後段，而為分配，亦無不合。是本件重劃後上訴人應分配之位置，自得以系
      爭土地原街廓之面臨原有路街線為基準，依上述二種方法而為調整分配。
（二）又系爭土地集中合併後，為南北方向之三角形地，其西、南兩面分別面臨霖興
      路、中正路之事實，業經原審會同溪湖地政事務所人員會同勘測屬實，分別製
      有勘驗筆錄及複丈成果圖在卷可稽（見原審卷第七十三頁至第七十六頁），是
      依前揭市地重劃實施辦法第三十一條第一項之規定，上訴人重劃後自得分配在
      系爭土地面臨之中正路或霖興路之相關位次。對此，被上訴人雖辯稱上訴人主
      張分配之土地並非在系爭六二二地號土地上，違反原位街分配原則云云，然其
      並未證明上訴人主張分配之土地並非在原街廓之路街線，其所辯尚不可採。至
      被上訴人所稱上訴人如依原位街廓之分配於中正路及霖興路交岔路口之土地，
      不足分配最小分配面積二分之一，固為上訴人所不爭執，然本件上訴人並非主
      張應分配在上開路口之土地，而係請求分配在相關面臨中正路之土地，雖上訴
      人所得分配之土地面積雖僅為一０三．二平方公尺，與主張分配之一三０三地
      號土地尚不足六．六平方公尺，然依市地重劃實施辦法第五十二條規定，僅應
      繳納差額即可，上訴人亦非不得分配在面臨中正路，則被上訴人竟認上訴人依
      法不得分配在面臨中正路之土地，顯有違誤。
（三）再被上訴人雖辯稱系爭合併後之土地大部分係面臨霖興路，故其將上訴人分配
      在面臨霖興路之一三０二之一地號土地，係符合原地分配原則云云，然依市地
      重劃實施辦法第三十一條第一項規定，重劃後土地分配之位置，係以重劃前原
      有土地相關位次分配於原街廓之面臨原有路街線即可，既非限於原地分配，更
      非以土地所面臨道路之寬窄與否為分配標準，被上訴人自不得僅以此為分配之
      標準。又被上訴人以重劃後上訴人得分配之土地面積已達面臨霖興路之最小分
      配面積，而將一三０二之一地號土地分配上訴人，固於法無違，然其就上訴人
      不足受分配部分，以每平方公尺五千二百元之價格補償上訴人，係由其理事會
      所評定，業據被上訴人自陳在卷，此亦與獎勵土地所有權人辦理市地重劃辦法
      第二十八條所規定「重劃前後地價，應於辦理重劃土地分配設計前，由重劃會
      經會員大會通過後，送請直轄市或縣（市）主管機關提交地價評議委員會評定
      之。」，及市地重劃實施辦法第二十條「重劃前、後之地價應依左列規定查估
      後，提請地價評議委員會評定之。一、重劃前之地價應先調查土地位置、地勢
      、交通、使用狀況、買賣實例及當期公告現值等資料，分別估計重劃前各宗土
      地地價。二、重劃後之地價應參酌各街廓土地之位置、地勢、交通、道路寬度
      、公共設施、土地使用分區及重劃後預期發展情形，估計重劃後各路街之路線
      價或區段價。」之評定程序不符，被上訴人復未陳明其究依何標準而評定該價
      格，其評定之標準為何、是否公允？要非無疑。而本件兩造分別主張上訴人得
      受分配之土地之價值，經本院囑託請華聲企業發展鑑定顧問有限公司鑑定結果
      ，上訴人主張應受分配之一三０三地號土地，平均地價為每平方公尺三萬四千
      三百六十一元，被上訴人主張分配予上訴人之一三０二之一地號土地，平均地
      價則為每平方公尺二萬零九百五十八元，總價為二百零六萬八千七百五十五元
      ，此有該公司九十二年一月三日華聲字第一三三六八號函附報告書可稽，且為
      兩造所不爭執，則被上訴人既未依法定程序為地價之評定，其自行評定之價格
      又與市價相差甚鉅，其所評定之價格，亦難謂為適當。是本件被上訴人於分配
      重劃土地時，竟認上訴人重劃後不得分配於面臨中正路之位置，僅以系爭土地
      面臨霖興路部分較寬，即將上訴人分配在面臨霖興路之位置，而就上訴人未能
      分配之土地，亦未為適當之補償，其據以分配之裁量基礎顯有錯誤，上訴人主
      張被上訴人分配重劃土地對其有不公平情形，當屬有據。
（四）再被上訴人將上訴人重劃後之土地分配在面臨霖興路之一三０二之一地號土地
      ，雖未違反市地重劃實施辦法第三十一條規定，惟上訴人主張分配在面臨中正
      路之一三０三地號土地，既如前述，於法相符，上訴人分配土地時，自應斟酌
      上訴人重劃後分配土地之價值，與被上訴人出售抵費地之所得，就兩造經濟上
      之利害關係，而調整上訴人重劃後應分配之土地。而查，本件重劃後一三０三
      地號及一三０一之一地號土地均屬抵費地，此有土地登記謄本附於前揭鑑定報
      告可稽，而被上訴人於八十七年四月二十四日第七次理事會會議，已決議以每
      平方公尺五千八百元之價格讓售一三０三地號土地，亦有會議記錄可稽（見原
      審卷第十八頁），且為被上訴人所不爭執，則被上訴人出售一三０三地號土地
      之價金應為六十三萬六千八百四十元（109.8平方公尺×5800元＝636840元）
      。又如依被上訴人出售一三０二之一地號抵費地，依其評定每平方公尺五千二
      百元計算，出售之價金為五十一萬三千二百九十二元（98.71平方公尺×5200
      元＝512192元），而上訴人對其分配在一三０三地號土地所不足之六．六平方
      公尺，亦願意依前開鑑定之市價每平方公尺三萬四千三百六十一元共二十二萬
      六千七百八十二元六角之價格購買，則被上訴人依其評定之價格出售一三０二
      之一地號土地加上上訴人購買之差價共有七十三萬八千九百七十四元，此顯然
      較其出售一三０三地號土地之價金為高，對被上訴人自屬有利。反之，如將一
      三０二之一地號土地分地分配予上訴人，就上訴人主張之前揭鑑定結果而論，
      本件重劃後一三０三地號土地總價為三百七十七萬二千八百四十一元，而一三
      ０二之一地號土地之總價為二百零六萬八千七百五十五元，二者相差達一百七
      十萬四千零八十六元，則對上訴人而言，即有重大不利益，而對被上訴人而言
      ，其除應補償上訴人未能分配之土地之價差外，亦不能取得較多之金額，亦屬
      不利。是本件依市地重劃實施辦法規定，上訴人既得分配在面臨中正路之一三
      ０三地號土地，且其分配在該位置，對兩造均為有利，上訴人主張被上訴人應
      將一三０三地號土地分配予上訴人，並就超過部分以市價為標準繳納差額，應
      屬公平合理，而為可採。則被上訴人仍執意將上訴人分配在上開一三０二之一
      地號土地，既不利於其本身，更足使上訴人受有重大不利益，顯屬損人不利己
      ，上訴人主張被上訴人之分配土地違反誠信原則，應堪採信。
五、綜上所述，本件被上訴人將上訴人重劃後之土地分配在霖興段一三０二之一號土
    地，既有失公允，且違反誠信原則，而上訴人主張分配在同段一三０三地號土地
    ，應屬適法合理，則上訴人主張被上訴人於上訴人給付分配土地之差額二十二萬
    六千七百八十二元六角同時，應將重劃後坐落彰化縣埔心鄉○○段一三０三地號
    面積一０九．八平方公尺土地分配予上訴人取得，為有理由，應予准許。是原審
    為上訴人敗訴之判決，尚有未洽，上訴意旨求為廢棄改判，為有理由，爰由本院
    廢棄改判如主文第二項所示。至上訴人上訴聲明請求本件駁回上訴時，被上訴人
    應給付上訴人一百七十萬四千零八十六元部分，係屬備位聲明性質，其先位聲明
    既已勝訴，自毋庸審酌後位之聲明是否有理，併此敘明。
六、本件事證已臻明確，兩造其餘主張及舉證，核與判決結果無影響，毋庸逐一論述
    ，併此敘明。
七、據上論結，本件上訴為有理由，依民事訴訟法第四百三十六條之一第三項、第四
    百五十條、第七十八條，判決如主文。
中      華      民      國    九十二    年      四      月      九      日
                            臺灣彰化地方法院民事第二庭
~B審判長法官  何志通
~B法      官  黃倩玲
~B法      官  羅秀緞
右為正本係照原本作成
不得上訴。
~B法院書記官  黃當易
中      華      民      國    九十二    年      四      月      十      日


司法院資訊處製作；財團法人民間司法改革基金會備份。
